【裁判字號】    89,上易,1896
【裁判日期】    890920
【裁判案由】    傷害（家庭暴力案件）
【裁判全文】
臺灣高等法院臺中分院刑事判決          民國八十九年度上易字第一八九六號
    上  訴  人  臺灣臺中地方法院檢察署檢察官
    被      告  丙○○
右上訴人因傷害（家庭暴力）案件，不服台灣台中地方法院中華民國八十九年七月十
一日第一審判決（民國八十九年度易字第一一三三號，起訴案號：台灣台中地方法院
檢察署民國八十九年度偵字第三○○七號），提起上訴，本院判決如左：
    主      文
上訴駁回。
    理      由
一、公訴意旨略以：丙○○係丁○○之子，二人間具有家庭暴力防治法第三條第三款
    所定之家庭成員關係。二人於民國（下同）八十八年九月二十三日晚上七時許，
    在台中市○○街九十八號一樓起爭執，詎丙○○竟持板凳將丁○○推壓至牆壁，
    致丁○○左下巴、左上臂、左前臂受有瘀腫之傷害。案經丁○○訴請偵辦，因認
    被告涉有刑法第二百七十七條第一項（應係同法第二百七十七條第一項，應依同
    法第二百八十條，加重至其刑至二分之一之加重傷害直系血親尊親屬罪）之罪嫌
    云云。
二、按犯罪事實應依證據認定之，無證據不得推定其犯罪事實，刑事訴訟法第一百五
    十四條定有明文。又所謂認定犯罪事實之證據，係指足以認定被告確有犯罪行為
    之積極證據而言，該項證據自須適合於被告犯罪事實之認定，始得採為斷罪資料
    （參見最高法院二十九年上字第三一０五號判例）。本件公訴人認被告丙○○涉
    有傷害罪嫌，無非以告訴人丁○○之指述及卷附診斷證明書為其論據。訊據被告
    丙○○則堅詞否認有為任何傷害犯行，辯稱：當日是伊媽媽拿椅子打伊，伊用手
    擋住，椅子碰到門檻掉下來，砸到她的手，當時她的手只有一點瘀腫而已等語。
    經查：證人乙○○即被告之妹到庭證稱：「（問：當時情況如何﹖）當天我聽到
    樓下有爭吵聲，我就下來看，我媽媽拿椅子要打我哥哥，我哥用手去檔，椅子掉
    下來打到我媽媽的手，我媽媽的手當時只有紅腫等語（見一審卷第十八頁正面、
    本院卷第二十一頁正面），與被告所稱大致相符。另徵諸告訴人丁○○所提出省
    立台中醫院診斷證明書以證明其受有左下巴腫傷三乘五公分、左上臂瘀腫三乘五
    公分、左前臂瘀腫十乘六公分之傷害，該診斷證明書上就醫之日期為八十八年九
    月二十五日，已與案發日期相差二日。又經原審法院函詢當日為告訴人診療之吳
    嘉隆醫師就告訴人所受之傷害認：臨床上就一般瘀腫而言，跟患者受傷受力之大
    小，是否有出血傾向等因素有關，不過瘀腫大約二週內可消失。因此無法判斷係
    多久以前所受傷害，亦無法判斷何物所致。是該診斷證明書上之傷害並無從證明
    係八十八年九月二十三日所造成。綜上所述，實難證明該診斷證明書上告訴人所
    受傷害確由被告所致。此外，又查無其他確切證據足證被告有何傷害犯行，所為
    要屬犯罪不能證明，原審為無罪之判決，經核並無不合，上訴意旨，仍執陳詞，
    指摘原判決不當，非有理由，應予駁回。
三、據上論斷，應依刑事訴訟法第三百六十八條，判決如主文。
本案經檢察官甲○○到庭執行職務。
中      華      民      國    八十九     年      九       月     二十   日
                                  臺灣高等法院臺中分院刑事第六庭
                                        審判長法  官  陳  嘉  雄
                                              法  官  邱  顯  祥
                                              法  官  龔  永  昆
右正本證明與原本無異。
如不服本判決應於收受送達後十日內向本院提出上訴書狀，其未述上訴之理由者並
得於提起上訴後十日內向本院補提理由書（均須按他造當事人之人數附繕本）。
                                              書記官  王  麗  英
中      華      民      國    八十九     年      九       月    二十一  日
                                                                        Ｄ


司法院資訊處製作；財團法人民間司法改革基金會備份。
